臺灣高雄地方法院交通事件裁定
原處分機關　高雄市政府交通局
異　議　人
即受處分人　陳金鐘
上列受處分人因違反道路交通管理處罰條例事件，對於高雄市政
府交通局中華民國99年11月9 日所為處分（原處分案號：高市交
裁字第裁32-B00000000號）聲明異議，本院裁定如下：
    主  文
異議駁回。
    理  由
一、原處分機關係以：異議人即受處分人陳金鐘於民國99年10月
    9 日凌晨1 時16分許，騎乘車號997-ENT 號重型機車，行經
    高雄市○○○○○路口時，為警攔查測得呼氣酒測值為0.46
    mg/l，舉發有「汽車駕駛人酒精濃度超過規定標準（0.4-0.
    55）」之交通違規事實，爰依道路交通管理處罰條例第35條
    第1 項第1 款、第68條第2 項前段及第24條之規定，於99年
    11月9 日以高市交裁字第裁32-B00000000號裁決書裁處罰鍰
    新臺幣（下同）3 萬元，於普通小型車駕駛執照記違規點數
    5 點，並應參加道路交通安全講習等語。
二、聲明異議意旨略以：伊於99年10月8 日下午5 時許在鳳山地
    區飲用酒類後，返回高雄市○○區○○路住處休息，於案發
    時間復騎乘機車外車，啤酒放在腳踏墊前面可以放飲料之處
    ，騎至自強路、五福路口時，將機車靜止停放在路邊飲酒，
    喝完隨手將啤酒瓶丟棄路邊，沒有騎車，就被員警攔查舉發
    ，並非如員警所指酒後駕車，請求撤銷原處分改諭知不罰云
    云。
三、按道路交通管理處罰條例所稱之「車輛」，係指在道路上以
    原動機行駛之汽車（包括機器腳踏車）或以人力、獸力行駛
    之車輛；道路交通安全規則所稱之「汽車」，係指在道路上
    不依軌道或電力架線而以原動機行駛之車輛（包含機器腳踏
    車），道路交通管理處罰條例第3 條第8 款、道路交通安全
    規則第2 條第1 項第1 款定有明文。次按汽車駕駛人飲用酒
    類後其吐氣所含酒精濃度超過每公升0.25毫克以上者，不得
    駕車，道路交通安全規則第114 條第2 款有明文規定。再按
    汽車駕駛人，駕駛汽車經測試檢定酒精濃度超過規定標準者
    ，處1 萬5,000 元以上6 萬元以下罰鍰，並當場移置保管該
    汽車及吊扣其駕駛執照1 年，道路交通管理處罰條例第35條
    第1 項第1 款規定甚明；領有汽車駕駛執照之汽車駕駛人，
    除駕駛聯結車、大客車、大貨車外之非其駕駛執照種類之車
    輛，違反本條例及道路交通安全規則之規定，應受吊扣駕駛
    執照情形時，無因而肇事致人受傷或重傷者，記違規點數5
    點，同條例第68條第2 項前段亦定有明文；另依同條例第24
    條第1 項第2 款之規定，有上開第35條第1 項所定違規之行
    為者，並應接受道路交通安全講習。
四、經查：
  (一)異議人有飲酒後騎乘上開機車上路，於上開時間、地點，為
    警攔查測得呼氣酒測值為0.46 mg/l 乙情，業據證人即高雄
    市警察局新興分局自強路派出所員警洪正文經本院職權傳喚
    到庭結證：伊當晚巡邏行經自強二路，發現異議人騎機車形
    跡可疑，乃趁他在五福路口停等紅燈時予以攔查，發現異議
    人身上有酒味，其當下亦自承酒後駕車，當時異議人之機車
    係發動狀態，停在路中間，伊按規定請異議人實施酒測，測
    得上開數值後，告知異議人違規事實3 次，異議人拒絕簽名
    ，伊就在罰單上寫「拒簽」，伊沒有看到異議人有喝酒之動
    作，也沒有看到現場有酒類等語明確（見本院卷第16至17頁
    ）。本院審酌證人與異議人間素昧平生，毫無仇隙嫌怨，當
    無設詞誣陷異議人之動機，且其執行公務，本受有行政懲處
    責任之監督，復到庭具結作證，以刑事責任擔保證言之真實
    性，始終一致堅指異議人係有騎乘上開機車之舉，為警攔查
    發覺違規之實歷歷，復有舉發違反路交通管理事件通知單及
    呼氣酒精濃度測試值單影本各1 紙及員警庭呈異議人騎乘機
    車之監視器側錄畫面翻拍照片4 張在卷可稽（見本院卷第7
    、20頁），核與證人上開證詞相符，足見其所證情節應非虛
    妄，堪以採信。
  (二)反觀異議人所辯稱騎乘至自強、五福路口時，停在路邊飲酒
    云云，未見說明有何動機須騎乘至該路口時下車飲酒，況倘
    依其所辯，係將啤酒放在腳踏墊前面可以放飲料之處，騎到
    該處停放機車後始飲酒云云，則該瓶啤酒於其為警攔查前，
    應尚未打開瓶罐，而異議人平日即住在自強三路，為其異議
    狀當事人欄記載明確（見本院卷第1 頁），則異議人大可返
    家飲酒解饞，更無臨時停在路邊飲酒之理，是其所辯與常情
    有違，不足採信。
  (三)再者，汽車駕駛人飲用酒類後其吐氣所含酒精濃度超過每公
    升0.25毫克以上者，不得駕車，並以駕駛汽車經測試檢定酒
    精濃度超過規定標準者，為處罰規定，業如前述，是見上開
    行政法律並非駕車前一定時間內不得飲酒之規定。準此，本
    件異議人自述於99年10月8 日下午5 時許在鳳山地區飲用酒
    類一事縱然非虛，且迄舉發時已相隔8 小時，仍無礙於違規
    事實之成立；直言之，即便異議人於該次飲酒後、為警攔查
    前未再飲酒，係為圖卸責，始於本院調查程序中謊稱酒測前
    有再飲酒云云，其辯詞之不可採亦不足以影響本院認定其有
    違規之事實。
  (四)另證人即員警到庭作證時所提出之光碟1 片，其內容即為卷
    附異議人騎乘機車之照片4 張，業據證人即員警證述在卷（
    見本院卷第18頁），且本件事證已臻明確，自無再行調查之
    必要，併此敘明。
  (五)綜上，異議人所辯均不可採，其有原處分意旨所指上開違規
    行為之事實，洵堪認定。
五、從而，異議人於裁決書上所載時、地，有「汽車駕駛人酒精
    濃度超過規定標準（0.4-0.55）」之交通違規事實，至為明
    確，原處分機關爰依道路交通管理處罰條例第35條第1 項第
    1 款、第68條第2 項前段及第24條之規定，裁處罰鍰3 萬元
    ，於普通小型車駕駛執照記違規點數5 點，並應參加道路交
    通安全講習，核無違誤。本件異議為無理由，應予駁回。
六、據上論斷，應依道路交通事件處理法第18條，裁定如主文。
中    華    民    國   100    年    1     月    26    日
                  交通法庭   法  官   李俊霖
以上正本證明與原本無異。
如不服本裁定，應於收受送達後5 日內向本院提出抗告狀。
中    華    民    國   100    年    1     月    26    日
                             書記官   武凱葳